【裁判字號】    98,裁,236
【裁判日期】    980212
【裁判案由】    營業稅
【裁判全文】
最  高  行  政  法  院  裁  定
                                       98年度裁字第236號
上  訴  人  新發航運股份有限公司
代  表  人  甲○○
訴訟代理人  江雍正  律師
            吳建勛  律師
            王進勝  律師
被 上訴 人  財政部臺灣省南區國稅局
代  表  人  邱政茂
上列當事人間營業稅事件，上訴人對於中華民國95年12月6日高
雄高等行政法院95年度訴字第360號判決，提起上訴，本院裁定
如下：
    主  文
上訴駁回。
上訴審訴訟費用由上訴人負擔。
    理  由
一、按對於高等行政法院判決之上訴，非以其違背法令為理由，
    不得為之，行政訴訟法第242條定有明文。依同法第243條第
    1項規定，判決不適用法規或適用不當者，為違背法令；而
    判決有同條第2項所列各款情形之一者，為當然違背法令。
    是當事人對於高等行政法院判決上訴，如依行政訴訟法第24
    3條第1項規定，以高等行政法院判決有不適用法規或適用不
    當為理由時，其上訴狀或理由書應有具體之指摘，並揭示該
    法規之條項或其內容；若係成文法以外之法則，應揭示該法
    則之旨趣；倘為司法院解釋或本院之判例，則應揭示該判解
    之字號或其內容。如以行政訴訟法第243條第2項所列各款情
    形為理由時，其上訴狀或理由書，應揭示合於該條項各款之
    事實。上訴狀或理由書如未依此項方法表明，或其所表明者
    與上開法條規定不合時，即難認為已對高等行政法院判決之
    違背法令有具體之指摘，其上訴自難認為合法。
二、本件上訴人對於高等行政法院判決上訴，雖以該判決違背法
    令為由，惟核其上訴理由，係就原審取捨證據、認定事實之
    職權行使，指摘其為不當，並就原審已論斷者，泛言其論斷
    違背證據法則，而非具體表明合於不適用法規、適用法規不
    當、或行政訴訟法第243條第2項所列各款之情形，難認對該
    判決之如何違背法令巳有具體之指摘。依首開規定及說明，
    應認其上訴為不合法。另按判決不備理由係指判決未載理由
    ，或所載理由不完備，或所載理由不明瞭等情形，如所載理
    由雖稍欠完足，而不影響判決基礎者，尚難謂為理由不備。
    上訴人雖稱：證人吳明珠經原審訊以「證人係把該月份發生
    之已經收到應收帳款計入收入？還是未收帳款於債務發生時
    就算入運費收入內？」時，答稱「還是有，已經發生就記帳
    上去算入運費收入，事後收回來就不再列運費收入」等語，
    足證上開報表上所載運費收入係包含已發生之應收帳款及應
    收票據之金額，亦即上開報表之記載係採權責發生制，即收
    益於確定應收時，即行入帳。且上開報表既記載有應收票據
    、應收帳款等科目，自係採權責發生制無疑。況被上訴人消
    費稅課之專業意見更認為「從附卷損益表、試算表及資產負
    債表可得知，該公司採權責基礎制，並非現金收入制；亦即
    銷貨收入應含應收帳款」，從而，本件於核算上訴人各該年
    度之收入時，自應將應收帳款及應收票據之金額減除，方為
    正確。原判決對上開證人吳明珠有利於上訴人之證詞、上開
    報表依一般會計學及租稅法原理所顯示之權責發生制之記帳
    方式及被上訴人消費稅課之內部意見等有利於上訴人之證據
    捨棄不採，而未說明其取捨之理由，亦有理由不備之違法等
    語。惟查證人吳明珠於原審初訊時雖為如上訴人主張之供述
    ；然經質問細節，復再詢以「上開損益表、試算表所載收入
    部分是否包含應收票據及應收帳款」時，證稱「上開損益表
    、試算表所載收入包括當月份新發生且已收取之金額，及以
    前之應收票據、應收帳款部分，當月份已收回部分，均一併
    計入運費收入」。嗣經被上訴人訴訟代理人另對證人吳明珠
    加以詰問後，原審最後復詢以「應收票據與應收帳款還是以
    實際收到時才算收入？」時，吳明珠證稱「是的」，此有原
    審民國95年11月3日準備程序筆錄在卷可稽，是原審認所查
    扣之損益表、試算表所載收入係指當月份實際收到之金額，
    尚未收取之應收票據、應收帳款部分則不包括在內，自無不
    合。另原處分卷第71頁固亦有上訴人所陳之被上訴人消費稅
    課之意見，惟此僅屬被上訴人內部單位意見，未為被上訴人
    所採納。況依營業人開立銷售憑證時限表固定明運輸業開立
    憑證時限以收款時為限，惟被上訴人於94年11月3日重核復
    查決定維持原核定，距補徵上訴人83年至86年之營業稅已逾
    8年，上訴人亦未舉證所查扣試算表、資產負債表所載之應
    收票據、應收帳款均仍未收取，自無扣除之餘地。原審之理
    由雖尚欠完足，惟不影響判決基礎，尚難指其為判決不備理
    由，併予明。
三、據上論結，本件上訴為不合法。依行政訴訟法第249條第1項
    前段、第104條、民事訴訟法第95條、第78條，裁定如主文
    。
中    華    民    國    98    年    2     月    12    日
                    最高行政法院第二庭
                        審判長法官  鍾  耀  光
                              法官  林  茂  權
                              法官  吳  東  都
                              法官  王  德  麟
                              法官  黃  清  光
以  上  正  本  證  明  與  原  本  無  異
中    華    民    國    98    年    2     月    13    日
                              書記官  黃  淑  櫻


司法院資訊處製作；財團法人民間司法改革基金會備份。
